臺灣高等法院刑事判決　　　　 100年度重上更（一）字第80號
上　訴　人　臺灣板橋地方法院檢察署檢察官
上　訴　人
即　被　告　陳彥儒
選任辯護人　劉大新律師
上列上訴人因毒品危害防制條例案件，不服臺灣板橋地方法院95
年度訴字第4007號，中華民國97年2 月12日第一審判決（起訴案
號：臺灣板橋地方法院檢察署95年度偵字第26946 號、第27111
號、第27112 號、第27448 號；移送併案審理案號：臺灣板橋地
方法院檢察署95年度偵字第28430 號），提起上訴，經判決後，
最高法院發回，本院判決如下：
    主  文
原判決關於陳彥儒部分撤銷。
陳彥儒所犯如附表一所示之罪，主刑及從刑均詳如附表一「應宣
告之罪刑」欄所示。應執行有期徒刑貳拾年；從刑部分詳如附表
二所示。
被訴於民國九十五年十月三十日二時二十九分販賣第一級毒品海
洛因部分無罪。
    事  實
一、陳彥儒明知海洛因、甲基安非他命係毒品危害防制條例所列
    管之第一級、第二級毒品，未經許可，不得持有、販賣；竟
    分別基於販賣毒品甲基安非他命、海洛因牟利之犯意，分別
    販賣毒品甲基安非他命、海洛因予不詳姓名、年籍、僅知綽
    號「阿川」（下稱阿川）、陳富國（即綽號「高磊」）等人
    營利（購毒者、販賣時間、地點、聯絡方式、販賣價格、販
    賣毒品種類等，均詳如附表一所示）。
二、嗣經警於民國95年11月15日18時15分許，持臺灣板橋地方法
    院所核發之搜索票，在陳彥儒之臺北縣五股鄉（現改制為新
    北市五股區，下同）西雲路105 號6 樓之2 住處搜索查扣其
    所有、且為販賣前開毒品所用之NOKIA 牌行動電話1 支（含
    00 00000000 行動電話門號SIM 卡1 張）、電子磅秤1 臺，
    並扣有與本案無涉之第一級毒品海洛因17包（毛重58.78 公
    克、淨重53.77 公克）、第二級毒品甲基安非他命15包（驗
    前毛重504.78公克）、毒品吸食器1 組、分裝袋70個、NOKI
    A 牌行動電話1 支（含0000000000號行動電話門號SIM 卡1
    張）、黃色記帳單1 張、現金新臺幣（下同）61700 元等物
    。
三、案經內政部警政署刑事警察局移送臺灣板橋地方法院檢察署
    檢察官偵查起訴，暨移送併案審理。
    理  由
壹、有罪部分：
一、證據能力之認定：
（一）被告陳彥儒之辯護人雖以被告於警詢及檢察官偵查時，均
      因出現毒品戒斷現象，又上開戒斷現象非給予短暫休息即
      可完全排除為由，主張被告於警詢及檢察官偵查時之供述
      ，乃係疲勞訊問，欠缺任意性，不具證據能力等語。惟查
      ：
  １、依據原審勘驗被告接受警察詢問時所錄製之錄影光碟及錄
      音帶，前開警詢筆錄所記載之內容與被告之供述內容相符
      ，有原審前開勘驗筆錄在卷可稽（見原審卷二第49頁至第
      96頁）。
  ２、被告於95年11月15日20時28分接受警察詢問時，因表明拒
      絕夜間訊問，且身體不太舒服，該次詢間即刻結束，至翌
      日11時40分始繼續行第二次之詢問。被告於第二次開始接
      受警察詢問後，直至13時10分，因持續趴在桌上，除以搖
      頭方式回答警察詢稱「你精神狀況可以嗎？意識清楚嗎？
      」外，復表示「我人不舒服」等語，警察隨即結束詢問，
      暫停錄音、錄影（見原審卷二第50頁至第53頁背面、第89
      頁正面、背面）。
  ３、在警察於前開時間暫停詢問、錄音、錄影之前，被告雖有
      打哈欠、雙手揉搓臉頰、以雙手接住下顎、頻繁眨眼、數
      次閤眼再張眼、低頭、身體往前倚靠詢問桌、往後靠椅背
      、雙手置於桌面，並將頭枕在雙手上、身體顫抖等動作（
      見原審卷二第55頁正面至第57頁正面、第58頁正面、第59
      頁正面、第62頁背面、第64頁背面、第65頁正面、第67頁
      背面、第68頁正面、背面、第73頁正面、第74頁背面至第
      75 頁 背面、第79頁正面、第80頁正面至第81頁背面、第
      82頁背面、第83頁背面、第86頁正面至第88頁正面），甚
      至亦有向警察陳稱：現正在提藥，不舒服等語，而警察亦
      知悉被告已有提藥之症狀發生（見原審卷二第57頁背面、
      第80 頁 正面）。然被告不僅未要求警察停止詢問，對於
      警察所詢問之問題，均能清楚瞭解詢問人提問事項內容，
      並就詢問事項為連續陳述；且於詢問期間復主動向警察詢
      問得否抽菸，警察應允後，隨即自置放在詢問桌上之菸盒
      內取出香菸點燃吸用，吸用完畢之後，又再主動自桌上菸
      盒內取出香菸點燃吸用；嗣後，警察主動要被告喝茶，被
      告亦以搖頭表示不用，此外，被告尚主動向警察索取衛生
      紙使用；尤有甚者，對於警察所詢問之問題，並非僅係唯
      唯諾諾答稱「是」或「嗯」之簡單回答，而係對於警察詢
      問之問題，包括查扣之毒品海洛因、甲基安非他命之來源
      ；毒品海洛因是自己施用、與「高磊」交易毒品甲基安非
      他命1 次，另外1 次則沒有拿；與「高磊」之關係；毒品
      海洛因、甲基安非他命之代號等，均能侃侃而談（見原審
      卷二第60頁正面、第63頁正面、第65頁正面、第72頁背面
      、第59頁正面至第89頁正面），顯見被告於前開時間接受
      警察詢問時，固有身體不適，然並未因此而影響被告供述
      之任意性，自無法以被告有前開現象發生，即認其於警詢
      時之供述不具任意性。
  ４、警察因被告身體不適，而於是日13時10分停止詢問後，至
      13時45分，警察再詢以「你有辦法繼續接受詢問嗎？」時
      ，被告答稱「可以」，未再表明身體有何不適之問題，而
      被告在嗣後接受詢問時，均能瞭解詢問者所提問之問題，
      並針對問題回答；此外，對於警察質之有關扣案之帳單及
      現金61700 元，其所回答之內容，並非語焉不詳，而係能
      清楚回答扣案之帳單並不是販賣帳冊，現金61700 元乃係
      母親所交付用以辦理車子過戶及修理車子之費用等語（見
      原審卷二第93頁正面、第94頁背面），足見被告於前開時
      間休息後，警察再次開始詢問製作筆錄，被告並未有因身
      體不適而影響其供述之任意性。
  ５、依據原審勘驗被告95年11月16日20時50分接受檢察官訊問
      時所錄製之錄影光碟，被告在接受檢察官訊問時，自始至
      終均未向檢察官表示身體有何不適之情況，且被告在接受
      檢察官訊問之過程中，均能清楚瞭解檢察官訊問之問題，
      並就訊問事項為連續之陳述，清楚應答，有原審前開勘驗
      筆錄在卷可稽（見原審卷二第34頁正面至第48頁背面）。
      尤有甚者，當被告供稱其有想要賣甲基安非他命之同時，
      又能及時向檢察官澄清「海洛因我是買回來自己吸食的，
      因為我自己有施用」、「是想要賣，是真的有想要賣，可
      是我還沒有賣出去，就被抓到了」等語（見原審卷二第36
      頁背面、第37頁背面），足證被告於前開時間接受檢察官
      訊問，並未因其於警詢時之身體不適，而影響其接受檢察
      官訊問所述之任意性。
  ６、基上，被告於前開時間接受警察詢問及檢察官訊問所為之
      供述，確已具備任意性之要件，而有證據能力無疑。被告
      辯護人之前開主張，顯屬無據，不足採憑。
（二）經原審勘驗後，如附表三所示之通訊監聽譯文，與受監聽
      對象、聯繫對象之通話內容相符，有原審勘驗筆錄在卷可
      考（見原審卷二第97頁正面至第106 頁背面）；是如附表
      三所示之通訊監聽譯文有證據能力。
二、訊據被告矢口否認有前開犯行，其辯解意旨略以：我沒有販
    賣毒品予阿川、高磊等人云云。被告辯護人之辯護意旨略以
    ：被告於警詢自白伊向綽號「西瓜」及「阿國」購賣毒品海
    洛因及安非他命之時間分別在95年11月5 日、8 日及15日，
    自不可能發生如起訴書所認定被告在「95年1 月22日7 時10
    分許」、「95年10月28日13時57分許」、「95年10月30日2
    時29日分許」及「95年11月1 日18時許」販賣毒品海洛因及
    安非他命予阿川、高磊等人之情形，堪認被告於警詢時之自
    白與事實有違。卷附之如附表三所示之通訊監察譯文，核其
    交談內容雖有涉及毒品暗語，惟語意不明，且被告於電話交
    談過後，是否確有實際行動，無從得知，尚無法僅以監察譯
    文證明被告販賣毒品。且證人陳富國於鈞院前審審理時證稱
    ：伊係綽號「高磊」，附卷95年10月28日、同年月30日之電
    話監聽譯文確係伊與被告之通話無誤，該2 通通聯目的係要
    與被告合資購買毒品，因合資購買比較便宜，第一次有無拿
    到伊不記得了。第2 次伊有到場，但被告沒有到場。至95年
    11 月1日之電話監聽通聯對話，因時間已久，對其內容及該
    次有否遇見被告，伊沒有印象，但主要係要談合資購買毒品
    之事等語。次查，扣案物品中，現金61700 元業經鈞院前審
    認定無證據證明係被告實施本件犯罪所得之物，另吸食器顯
    與販毒無關，電子磅秤、分裝袋等物，有其一般通常用途，
    尤非專供分裝毒品之用；至於黃色記帳單迭經被告否認為其
    所有，亦非其筆跡，復觀諸該紙上之記載，如「國：－2000
    0 」、「瓜：＋9000」、「順：＋66000 」等語，真意不明
    ，且無任何有關毒品海洛因或安非他命之種類或代號在內，
    是該等證據均未達於確信之程度，仍有合理懷疑存在。
三、本院查：
（一）依據被告於本院準備程序時，供稱其於95年10月22日5 時
      與阿川一起合資6 萬元向「阿通」購買1 兩（換算結果應
      為37.5公克）之安非他命，且「阿通」已有交付安非他命
      等情（見本院卷第57頁正面、背面），則依被告前開之供
      述，阿川確於前開時間取得安非他命無疑。至於阿川所取
      得之安非他命從何而來？被告雖否認有販賣安非他命予阿
      川，辯稱係與阿川合資向「阿通」購買云云；然參以卷附
      被告與阿川之通訊監察譯文（詳如附表三編號1 所示），
      在阿川於95年10月22日6 時36分聯絡被告，向被告質疑「
      這個有味道嗎？」之前，即95年10月22日4 時59分時，阿
      川乃直接詢問被告有無安非他命（男生），被告則回稱「
      剩1 個而已，價錢一樣啦，我拿的價格沒比較便宜．．．
      」等語，並詢以阿川「剩1 個而已看你要不要．．．」，
      而阿川亦回稱「好，可是你要等我一下」等語；至5 時15
      分，阿川復與被告通電話，確認見面之地點是「山上這全
      家」。參諸被告與阿川之前開通話內容，其2 人並未提及
      合資購買之情事，反而係約定由阿川向被告購買手上現存
      之「1 個」安非他命，並於5 時15分確定見面之地點，6
      時36分向被告質疑安非他命之味道，6 時55分約定阿川將
      前開交付之安非他命返還，苟如被告所言係與阿川合資購
      買，衡情豈會由被告直接告知阿川只剩「1 個」，而非由
      藥頭告知？佐以被告供稱：所謂「1 個」是1 兩，價錢差
      不多6 萬元等語（見本院卷第57頁背面），顯見被告乃係
      於95年10月22日5 時15分至6 時36分間，以6 萬元之價格
      ，販售1 兩（37.5公克）之安非他命予阿川至明。至於被
      告於95年10月22日6 時55分，因阿川對前開所交付之安非
      他命不滿意，而要阿川「拿回來」，亦無法解免於被告販
      賣安非他命予阿川既遂之罪責。
（二）參之被告於本院準備程序時，供稱其於95年10月28日13時
      57分與高磊一起合資1 萬元購買4 公克之安非他命等語（
      本院卷第58頁正面），而證人即綽號「高磊」之陳富國於
      本院前審審理時，亦附和被告前開辯稱，證稱：我要和他
      購買毒品。我先打電話跟他說我這邊有多少錢，和他一起
      拿比較便宜云云（見本院97年度上訴字第1479號卷第202
      頁背面），則依被告與證人陳富國之供述，證人陳富國確
      於前開時間取得安非他命無疑。至於證人陳富國所取得之
      安非他命從何而來？是否如其2 人前開所稱是合資購買云
      云；參以卷附被告與證人陳富國之通訊監察譯文（詳如附
      表三編號2 所示），證人陳富國於95年10月28日13時15分
      與被告聯絡時，即向被告表明要「男生」，被告詢以「多
      少？」時，證人陳富國答稱「4 個好不好．．．小的啦」
      等語，被告隨即回答「好，1 萬啦．．．」等語，雙方並
      約定在新北市○○區○○路之麥當勞見面；嗣於同日13時
      49分，證人陳富國復以簡訊方式，通知被告「改兩個」；
      證人陳富國先於是日13時28分到達前開麥當勞附近之消防
      隊與被告聯絡，繼於13時57分與被告約定在前開麥當勞附
      近之頂好超市；核諸前開通話內容，證人陳富國顯係欲向
      被告購買安非他命，而由被告決定以1 萬元之價格出售「
      4 個」安非他命予證人陳富國，嗣後，證人陳富國又改變
      主意，只購買「2 個」安非他命，而約定在新北市○○區
      ○○路之頂好超市附近交貨；否則，苟如被告與證人陳富
      國前開供述，其2 人僅係合資購買云云，本應由其2 人一
      起去找藥頭購買，商談購買之價格，且安非他命應係在藥
      頭處，豈會由被告決定前開安非他命之價格為1 萬元？另
      外，當證人於是日13時28分許已到達前開麥當勞附近之消
      防隊時，被告在電話中豈會告知證人陳富國「我身上就沒
      東西你過來找我有何用？」等語？佐以被告供稱：「4 個
      」是指4 公克等語（見本院卷第58頁正面），足證被告乃
      係於95年10月28日14時許，在新北市○○區○○路附近之
      頂好超市，以5 千元之價格販賣安非他命2 公克予證人陳
      富國甚明。被告前開所辯，顯不足採信。證人陳富國前開
      證述內容，顯係迴護被告之詞，不足採憑。
（三）觀之被告於本院準備程序時，供稱其於95年11月1 日18時
      許與高磊一起合資3 萬5 千元購買2 錢（7.5 公克）之海
      洛因等語（本院卷第58頁背面），而證人即綽號「高磊」
      之陳富國於本院前審審理時，亦附和被告前開辯稱，證稱
      ：我去找被告最主要目的是合資，合資去買比較便宜，因
      為我的錢不夠云云（見本院97年度上訴字第1479號卷第20
      3 頁正面），則依被告與證人陳富國之供述，證人陳富國
      確於前開時間取得海洛因無疑。至於證人陳富國所取得之
      海洛因從何而來？是否如其2 人前開所稱是合資購買云云
      ；參以卷附被告與證人陳富國之通訊監察譯文（詳如附表
      三編號4 所示），證人陳富國於95年11月1 日15時57分與
      被告聯絡時，即向被告表明要2 個女生，被告在電話中並
      未多說，僅表示「來拿啊」，而被告與證人陳富國亦於是
      日18時1 分約定在五股中興路麥當勞見面。核諸其等之前
      開通話內容，顯示被告身上已有海洛因，而約定在五股中
      興路之麥當勞交貨。苟如係合資購買，其等所欲購買之海
      洛因應係在藥頭處，而非在被告處，且其2 人所欲合資購
      買之數量早已明白約定，衡諸常情，證人陳富國豈會在電
      話中始向被告表示數量為「2 個」？又被告豈會於前開電
      話中向證人陳富國表示「來拿啊」之語，而非為一起去購
      買「2 個」海洛因之回應？參以被告供稱：所謂「女生」
      ，係指海洛因，「兩個」就是2 錢，1 錢約3.75公克，2
      錢約7.5 公克等語（見本院卷第58頁背面），且於檢察官
      偵查時，經檢察官質以如附表一編號4 犯行部分，被告坦
      承：有賣，但賣的量很少等語（見原審卷二第43頁背面）
      ，顯見被告係於95年11月1 日18時許，在新北市○○區○
      ○路麥當勞附近以以3 萬5 千元之價格販賣海洛因2 錢（
      共7. 5公克）予證人陳富國至明。被告前開所辯，顯不足
      採信。證人陳富國前開證述內容，核係迴護被告之詞，不
      足採取。
（四）目前國內緝獲之白色結晶或粉末狀安非他命毒品，其成分
      多為甲基安非他命，此有行政院衛生署管制藥品管理局93
      年11月2 日管檢字第0930010499號函可佐；顯見被告販賣
      予阿川、證人陳富國之毒品安非他命（附表一編號1 、編
      號2 所示），應係為毒品甲基安非他命無訛。又被告前開
      販賣行為，復有扣案之附表二編號1所示之物足資佐證。
（五）販賣毒品係違法行為，非可公然為之，有其獨特之販售管
      道及模式，既無公定價格，且不論瓶裝或袋裝之毒品，均
      可任意分裝或增減其分量，因此每次買賣之價格與數量，
      可能隨時依雙方關係深淺、資力、需求量及對行情之認知
      、來源是否充裕、查緝鬆嚴、購買者被查獲時供述購買對
      象之可能風險評估等，而異其標準，非可一概而論。本案
      被告否認其有販賣毒品之事實，自無從查證其購入毒品之
      價格及購入後再以如附表一編號1 至編號3 所述價格販出
      ，其間可獲得之具體利潤額。然近年來政府為杜絕毒品之
      氾濫，對於查緝施用及販賣毒品之工作，無不嚴加執行，
      販賣毒品又係重罪，設若無利可圖，衡情一般持有毒品之
      人當無輕易將所持有之毒品轉售他人，而甘冒再次向他人
      購買時，有被查獲移送法辦之風險。因此販賣利得，除非
      坦承，或帳冊價量均臻明確外，委難察得實情。職是之故
      ，縱未明確查得販入賣出之實際差價，但除別有事證，足
      認係按同一價格轉讓，確未牟利外，尚難執此即認非法販
      賣之事證有所不足，致知過坦承者難辭重典，飾詞否認者
      反得逞僥倖，而失情理之平。查依據被告於警詢時供稱：
      我係以1 錢1 萬2 千5 百元之價格向「西瓜」購買海洛因
      ；以1 包（1 兩重）5 萬5 千元之代價向「阿國」購買甲
      基安非他命等語（見95年度偵字第26946 號卷第58頁、第
      59頁），則依此價格推算，被告以6 萬元價格販賣甲基安
      非他命1 兩（37.5公克）予阿川；以5 千元價格販賣甲基
      安非他命2 公克予證人陳富國；以3 萬5 千元價格販賣海
      洛因2 錢（7.5 公克）予證人陳富國，確有營利之意圖，
      至為明確。
（六）綜上，被告為如附表一編號1 至編號3 所示之販賣甲基安
      非他命、海洛因犯行，堪以認定，其前開所辯，顯係事後
      卸責之詞，不足採信。
四、論罪之理由：
（一）按被告行為後法律有變更者，適用行為時之法律，但行為
      後之法律有利於行為人者，適用最有利於行為人之法律，
      刑法第2 條第1 項定有明文。而行為後法律有變更者，依
      刑法第2 條第1 項之規定為新舊法之比較時，應就罪刑有
      關之一切情形，比較其全部結果，而為整體之適用新法或
      舊法，不能割裂而分別適用有利益之條文（最高法院95年
      度臺上字第6483號判決意旨參照）。被告於行為後，毒品
      危害防制條例已於98年5 月20日修正公布第4 條、第11條
      、第11條之1 、第17條、第25條，並自公布後6 個月即98
      年11月20日生效施行，其中被告行為時之毒品危害防制條
      例第4 條第1 項、第2 項、第17條分別規定為：「製造、
      運輸、販賣第一級毒品者，處死刑或無期徒刑；處無期徒
      刑者，得併科新臺幣一千萬元以下罰金。」、「製造、運
      輸、販賣第二級毒品者，處無期徒刑或七年以上有期徒刑
      ，得併科新臺幣七百萬元以下罰金。」、「犯第四條第一
      項至第四項、第五條第一項至第四項前段、第六條第一項
      至第四項、第七條第一項至第四項、第八條第一項至第四
      項、第十條或第十一條第一項、第二項之罪，供出毒品來
      源，因而破獲者，得減輕其刑。」前開條文修正後分別規
      定為：「製造、運輸、販賣第一級毒品者，處死刑或無期
      徒刑；處無期徒刑者，得併科新臺幣二千萬元以下罰金。
      」、「製造、運輸、販賣第二級毒品者，處無期徒刑或七
      年以上有期徒刑，得併科新臺幣一千萬元以下罰金。」、
      「犯第四條至第八條、第十條或第十一條之罪，供出毒品
      來源，因而查獲其他正犯或共犯者，減輕或免除其刑。」
      ，並於第17條第2 項增列「犯第四條至第八條之罪於偵查
      及審判中均自白者，減輕其刑。」查被告於原審審理時矢
      口否認有販賣毒品之犯行；復於本院審理時，固坦承有與
      阿川、證人陳富國合資購買毒品，惟仍矢口否認有何販賣
      毒品予阿川、證人陳富國之犯行；顯見被告對於販賣毒品
      之基本事實並未自白不諱，且未供出毒品來源，因而使偵
      查機關查獲其他正犯或共犯，自無修正後毒品危害防制條
      例第17條第1 項、第2 項規定之適用，而修正後毒品危害
      防制條例第4 條第1 項、第2 項之規定，在得併科之罰金
      刑部分，較修正前同條項規定有所提高，經整體比較結果
      ，依刑法第2 條第1 項前段之規定，自以適用修正前毒品
      危害防制條例之規定較有利於被告。
（二）查海洛因、甲基安非他命為毒品危害防制條例第2 條第2
      項第1 款、第2 款所規定之第一級毒品、第二級毒品。核
      被告就如附表一編號1 、編號2 所為，均係犯修正前毒品
      危害防制條第4 條第2 項之販賣第二級毒品罪；被告就如
      附表一編號3 所為，係犯修正前毒品危害防制條例第4 條
      第1 項之販賣第一級毒品罪。
（三）被告於販賣第一級、第二級毒品前持有第一級毒品海洛因
      、第二級毒品甲基安非他命之行為，均為嗣後販賣之高度
      行為所吸收，不另論罪。
（四）所謂「集合犯」，係指立法者所制定之犯罪構成要件中，
      本即預定有數個同種類行為而反覆實行之犯罪而言，因之
      被稱為「法定接續犯」。故是否集合犯之判斷，客觀上應
      斟酌法律規範之本來意涵、實現該犯罪目的之必要手段、
      社會生活經驗中該犯罪必然反覆實行之常態及社會通念等
      ；主觀上則視其反覆實行之行為是否出於行為人之單一犯
      意，並秉持刑罰公平原則，加以判斷。販賣毒品罪，無從
      憑以認定立法者本即預定該犯罪之本質，必有數個同種類
      行為，而反覆實行之集合犯行，自非集合犯之罪。查被告
      多次販賣甲基安非他命、海洛因予阿川、證人陳富國（詳
      如附表一所示），時間、地點皆不同，時間相隔有數日之
      久，異時且異其對象之販賣毒品行為，著手階段均非同一
      ，客觀上自難認係出於一次決意，依社會通念，殊難認以
      評價為一罪為適當，自不得認僅成立包括一罪，更無法評
      價為一個犯罪行為；亦查無時間、空間密接之犯罪情形，
      可認屬接續犯情事，當應為數罪之評價。檢察官上訴主張
      被告前開各次販賣行為乃為各自獨立之行為，為獨立之犯
      罪，彼此間並無密切不可分之關係，應各自論處販賣毒品
      之罪責，尚非無據。是被告所犯如附表一所示之各罪，犯
      意各別，時間互殊，為數行為，應予分論併罰。
（五）販賣第一級毒品罪之法定刑為「死刑或無期徒刑；處無期
      徒刑者，得併科新臺幣一千萬元以下罰金」，然同為販賣
      第一級毒品之人，其原因動機不一，犯罪情節未必盡同，
      或有大盤毒梟者，亦有中、小盤之分，甚或僅止於吸毒者
      友儕間為求互通有無之有償轉讓者亦有之，其販賣行為所
      造成危害社會之程度自屬有異，法律科處此類犯罪，所設
      之法定最低本刑相同，不可謂不重。於此情形，倘依其情
      狀處以有期徒刑，即足以懲儆，並可達防衛社會之目的者
      ，自非不可依客觀之犯行與主觀之惡性二者加以考量其情
      狀，是否有可憫恕之處，適用刑法第59條之規定酌量減輕
      其刑，期使個案裁判之量刑，能斟酌至當，符合比例原則
      。經查，被告所為販賣第一級毒品犯行（如附表一編號3
      部分），雖有助長毒品流通，戕害國人健康，固值非難，
      然核以被告販賣第一級毒品海洛因之數量非屬大量，犯罪
      所得獲利非鉅，其犯罪情節更難與販賣毒品數量達數公斤
      以上大盤毒梟者可資等同併論，本院認其犯罪情狀，堪予
      憫恕，雖宣告法定最低度之刑，猶嫌過重，爰就被告上開
      販賣第一級毒品犯行，依刑法第59條規定減輕其刑。
五、臺灣板橋地方法院檢察署移送併案有關被告涉犯毒品危害防
    制條例第4 條第1 項、第2 項之販賣第一級、第二級毒品案
    件（95年度偵字第28430 號），與公訴人起訴書犯罪事實欄
    所記載被告販賣第一級、第二級毒品之犯行，核屬同一事實
    ，業已一併審究如上，併此敘明。
六、原審就如附表一所示之犯行據以論罪科刑，固非無見；惟查
    ：
（一）被告為如附表一所示之犯行，其所使用之行動電話門號為
      0000000000；原審卻認定被告尚有持用0000000000、0000
      000000等行動電話為如附表一所示之犯行（見原審判決書
      第4頁），容有違誤。
（二）被告對於如附表一編號1 之犯行，並未於警詢及檢察官偵
      查時自白；而依前開勘驗筆錄，被告對於如附表一編號2
      之犯行，亦未於檢察官偵查時自白（見原審卷二第40頁背
      面）；再者，警察詢問被告時，亦未針對如附表三編號2
      、編號4 之監聽譯文，逐一給予被告辯明，尚難認被告於
      警詢時對於如附表一編號2 、編號3 之犯行已有自白。原
      審卻認定被告於警詢及檢察官偵查時自白（見原審判決書
      第14頁），核有誤會。
（三）被告販賣甲基安非他命1 兩予阿川之價格為6 萬元（詳如
      附表一編號1 所示），原審卻認定為不詳代價；被告販賣
      甲基安非他命予證人陳富國之重量為2 公克，價格5 千元
      （詳如附表一編號2 所示），原審卻認定為不詳代價，且
      販賣之重量為2 兩；被告販賣海洛因2 錢予證人陳富國之
      價格為3 萬5 千元，原審卻認定為不詳代價，經核均有違
      失。
（四）被告所為如附表一所示之犯行，為數行為，應予分論併罰
      ；原審認屬集合犯論以一罪，並評價為一行為，依刑法第
      55條想像競合犯之規定，從重以販賣第一級毒品處斷，容
      有適用法律之違誤。
（五）被告分別販賣甲基安非他命1 兩、2 公克予阿川及證人陳
      富國，依其前開犯行之犯罪情狀而言，並無特殊原因與環
      境，在客觀上足以引起一般同情，核與刑法第59條所規定
      「犯罪之情狀顯可憫恕」之構成要件有間，自無法依據前
      開規定酌量減輕其刑。乃原審以「被告出賣毒品，所得價
      格尚非甚鉅，衡其影響層面非大，本諸全情被告之犯罪情
      狀，就客觀上觀察，並非全無可資憫恕之處」為由，就被
      告販賣甲基安非他命予阿川及證人陳富國部分，仍援引刑
      法第59條之規定減輕其刑，核非妥當。
（六）被告於95年11月15日經警搜索查扣之海洛因17包、甲基安
      非他命15包，非屬本案販賣第一級、第二級毒品犯行遭查
      獲之物。而其餘各該物品，包括：分裝袋70個、NOKIA 牌
      行動電話1 支（含0000000000號行動電話門號SIM 卡1 張
      ）、黃色記帳單1 張、現金61700 元等物，亦非被告供本
      案犯罪所用、預備犯罪之物，自無法併予宣告沒收。乃原
      審卻一併將之宣告沒收（見原審判決書第2 頁、第37頁）
      ，核非適法。
（七）基上，檢察官就被告前開犯行提起上訴，為有理由；被告
      前開上訴主張否認犯行則為無理由。原審判決既有上述可
      議之處，自應由本院就原審判決關於附表一所示之罪部分
      撤銷，並自行判決。
七、爰審酌被告前曾有殺人未遂、違反麻醉藥品管理條例案件之
    前科紀錄（已執行完畢，未構成累犯），有本院被告前案紀
    錄表在卷可稽，不思循正當途徑牟利，藉販售毒品以獲利，
    其對社會治安及國民健康危害均屬甚深，且犯後未能坦認犯
    行，顯無悔意，暨其販賣毒品所得之利益等一切情狀，量處
    如附表一「應宣告之罪刑」欄所示之刑，並參酌被告販賣毒
    品之罪數、時間、行為情狀等節，就被告所犯如附表一所示
    各罪，定其應執行之刑，以資懲儆。
八、宣告沒收之說明：
（一）按犯毒品危害防制條例第4 條至第9 條之罪者，其供犯罪
      所用或因犯罪所得之財物，均沒收之，如全部或一部不能
      沒收時，追徵其價額或以其財產抵償之，毒品危害防制條
      例第19條第1 項定有明文，且此條項關於供犯罪所用或因
      犯罪所得之財物均沒收之規定，因無「不問屬於犯人與否
      均沒收」之特別規定，故仍有刑法第38條第1 項第2 、3
      款、第3 項前段之適用，即供犯罪所用或因犯罪所得之財
      物，以屬於犯人所有者為限，始得依毒品危害防制條例第
      19條第1 項規定沒收，另因同條項係採義務沒收原則，故
      犯罪所得之對價，不問其中成本若干，利潤多少，均應全
      部諭知沒收，且該條所稱「追徵其價額」者，必限於所沒
      收之物為金錢以外之其他財物而無法沒收時，始應追徵其
      價額，使其繳納與原物相當之價額，如所得財物為金錢而
      無法沒收時，應以其財產抵償之，而不發生追徵價額之問
      題。被告就如附表一編號1 所示販賣甲基安非他命予阿川
      之犯罪所得6 萬元；就如附表一編號2 所示販賣甲基安非
      他命予證人陳富國之犯罪所得5 千元；就如附表一編號3
      所示販賣海洛因之犯罪所得3 萬5 千元，雖未扣案，惟均
      屬被告因犯罪所得之財物，亦應依同條例第19條第1 項規
      定宣告沒收，並諭知如全部或一部不能沒收時，以其財產
      抵償之（詳如附表一所示）。
（二）扣案之0000000000行動電話門號SIM 卡，固非以被告名義
      申辦，除為被告於本院審理時所自承外，復有該門號之申
      辦人查詢列印資料在卷可稽（見本院卷第67頁背面、第82
      頁背面）；然參之被告於本院審理時供稱：我跟朋友去跳
      蚤市場買的。我們去跳蚤市場買手機時，就連該預付卡一
      併購買等語（見本院卷第82頁背面），顯見前開行動電話
      門號SIM 卡為被告所有。次查，依據前開通訊監察譯文之
      記載，前開門號乃係被告分別與阿川、證人陳富國聯絡販
      賣毒品所使用之物，足證前開SIM 卡為被告販賣毒品所用
      之物，應依毒品危害防制條例第19條第1 項規定併予宣告
      沒收。
（三）扣案之NOKIA 行動電話1 支，乃為被告所有，業據被告於
      本院審理時所自承（見本院卷第82頁背面），而該支行動
      電話乃係搭配前開門號SIM 卡，顯見被告乃係以該行動電
      話搭配前開門號SIM 卡與阿川、證人陳富國聯絡，而為被
      告販賣毒品所用之物，應依毒品危害防制條例第19條第1
      項規定併予宣告沒收。
（四）扣案之電子磅秤1 臺乃為被告所有，業據被告於本院審理
      時所自承（見本院卷第82頁背面）；參之被告供稱：東西
      買回來很貴，所以我們都會秤一下，我跟人家合買，有時
      候也要分開，也要確定重量等語（見本院卷第83頁正面）
      ，而本院已認定被告所謂合資購買之辯解並不足採信，已
      如前述，顯見扣案之電子磅秤亦有在販賣毒品予阿川、證
      人陳富國等犯行時使用，而為販賣毒品所用之物，自應依
      毒品危害防制條例第19條第1 項規定併予宣告沒收。
（五）被告於95年11月15日經警搜索查扣之海洛因17包（毛重58
      .78 公克、淨重53.77 公克）、甲基安非他命15包（驗前
      毛重504.78公克）等毒品部分，參之被告於本院準備程序
      時供稱：前開扣案毒品，與附表三通訊監察譯文中所提及
      之毒品均無關聯等語（見本院卷第58頁背面），復查亦無
      其他積極證據足以證明前開扣案毒品係屬本案販賣第一級
      、第二級毒品犯行遭查獲之物。又其餘各該物品，包括：
      毒品吸食器1 組、分裝袋70個、NOKIA 牌行動電話1 支（
      含0000000000號行動電話門號SIM 卡1 張）、黃色記帳單
      1 張、現金61700 元等物，均查無事證足認係被告供本案
      犯罪所用、預備犯罪之物，爰不就此部分為沒收之宣告，
      附此敘明。
貳、無罪部分：
一、公訴意旨略以：被告明知海洛因為毒品危害防制條例所規定
    第一級毒品，不得販賣，竟意圖營利於販賣第一級毒品海洛
    因之犯意，於95年10月30日2 時29分許，在新北市○○區○
    ○路82號附近，以不詳之代價，出售第一級毒品海洛因1 錢
    半予持用0000000000號行動電話門號、綽號「高磊」之陳富
    國，因認被告涉犯修正前毒品危害防制條例第4 條第1 項之
    販賣第一級毒品罪嫌等語。
二、按犯罪事實應依證據認定之，無證據不得認定犯罪事實；又
    不能證明被告犯罪者，應諭知無罪之判決，刑事訴訟法第15
    4 條第2 項、第301 條第1 項分別定有明文。次按，刑事訴
    訟法上所謂認定犯罪事實之積極證據，係指適合於被告犯罪
    事實認定之積極證據而言，雖不以直接證據為限，間接證據
    亦包括在內，然而無論直接或間接證據，其為訴訟上之證明
    ，須於通常一般之人均不致有所懷疑，而得確信其為真實之
    程度者，始得據為有罪之認定，倘其證明尚未達到此一程度
    ，而有合理之懷疑存在，無從使事實審法院得有罪之確信時
    ，即應由法院為諭知被告無罪之判決（最高法院76年度臺上
    字第4986號判例意旨參照）。又按，刑事訴訟法第161 條已
    於91年2 月8 日修正公布，其第1 項規定：檢察官就被告犯
    罪事實，應負舉證責任，並指出證明之方法。因此，檢察官
    對於起訴之犯罪事實，應負提出證據及說服之實質舉證責任
    。倘其所提出之證據，不足為被告有罪之積極證明，或其指
    出證明之方法，無從說服法院以形成被告有罪之心證，基於
    無罪推定之原則，自應為被告無罪判決之諭知（最高法院92
    年度臺上字第128 號判例參照）。
三、檢察官認被告涉犯前開犯行，無非以被告於警詢及檢察官偵
    查時之自白及供述、如附表三編號3 所示之通訊監察譯文、
    如前開事實欄二、所載之扣案物、搜索扣押筆錄及扣押物品
    目錄表、毒品初步鑑驗報告單等證據方法為其主要論據。訊
    據被告堅決否認有前開犯行，辯稱：我沒有在前開時、地販
    賣海洛因予證人陳富國等語。
四、本院查：
（一）遍查被告之警詢筆錄及前開勘驗筆錄之記載，被告並未自
      白於95年10月30日2 時29分許，在新北市○○區○○路82
      號附近，以不詳之代價，出售海洛因1 錢半予證人陳富國
      之犯行，則檢察官認被告於警詢時已自白前情，恐有誤會
      。
（二）被告接受檢察官訊問時所製作之訊問筆錄，固有載明「（
      問：提示0000000000、95.10.30.01 時11分通訊監察譯文
      、卷附譯文卷宗第20頁）你與高磊使用0000000000在講『
      女生一個半』，是在說買海洛因的事情嗎？）答：是，但
      是我海洛因賣的量是很少的」等語（見95年度偵字第2694
      6 號卷第159 頁）；然參以原審就前開訊問錄影光碟所製
      作之勘驗筆錄，被告就檢察官前開問題乃係答稱「沒有賣
      海洛因」、「可是『女生』我真的沒有賣，我這邊都『男
      生』，因為他們都拿『男生』來，所以我才都．．．」、
      「我沒有賣給他啦」等語（見原審卷二第41頁背面、第42
      頁正面、背面）；而前開所載之「是，但是我海洛因賣的
      量是很少的」等語，乃係檢察官先質以「11.01.下午3 時
      57分，一樣是高磊，他說『桶哥，兩個啦』，你問他『女
      生喔』，他說『對啦』，你說『來拿阿』，高磊問你在哪
      裡，你說『上次來的那裡』，這不是在賣『女生』」時，
      被告起初否認，再經檢察官質以「『是有賣，但賣的量很
      少』，是不是這個意思？你要跟檢察官說的是不是這個意
      思嗎？」時，被告答稱「嗯」，才由檢察官指示記載（見
      原審卷二第43頁正面、背面），顯見前開訊問筆錄之記載
      ，尚無法認定被告已自白於95年10月30日2 時29分許，在
      新北市○○區○○路82號附近，以不詳之代價，出售海洛
      因1 錢半予證人陳富國之犯行。
（三）參以被告於警詢時供稱：扣案之海洛因17包，是於10天前
      ，在新北市三重區○○○○道下，向綽號「西瓜」之男子
      以25萬元價格所購買等語（見95年度偵字第26946 號卷第
      57頁、第58頁），而前開海洛因17包乃係於95年11月15日
      18時15分經警持搜索票查扣，有內政部警政署刑事警察局
      搜索扣押筆錄在卷可稽（見前開偵卷第26頁至第29頁）；
      依此時間推算，被告向綽號「西瓜」購買前開海洛因乃係
      於95年11月5 日左右，則前開扣案物購買時間既係在檢察
      官起訴被告販賣海洛因之95年10月30日以後，自無法以該
      等扣案物為論斷被告確有前開販賣海洛因犯行之證據。
（四）觀之被告與證人陳富國所為附表三編號3 所示之對話內容
      ，證人陳富國雖有提及海洛因之代號「女生」及數量「一
      個半」等語，然並未提起價格，顯見被告與證人陳富國於
      電話中並未達成買賣海洛因之合意；次查，被告與證人陳
      富國雖於電話已約定見面之地點（即五股麥當勞），然其
      2 人嗣後是否有見面，尚無法從前開監聽譯文中得以證實
      ；關乎此，證人陳富國於本院審理時證稱：我記得我有過
      去，但被告沒有到場，我去的目的是請他問問看有沒有海
      洛因可以拿，要跟他一起拿等語（見本院97年度上訴字第
      14 79 號卷第203 頁），足見證人陳富國嗣後雖有到場，
      惟因被告並未到場，2 人因而未見面交易。是以，尚無法
      以其2 人之前開通訊監察譯文，即認被告有於95年10月30
      日2 時29分許，在新北市○○區○○路82號附近，以不詳
      之代價，出售海洛因1 錢半予證人陳富國之犯行。
五、綜上所述，被告前開所辯，經核尚屬有據，應可採信。檢察
    官所舉提之前開證據方法，並無法讓本院產生被告有於95年
    10月30日2 時29分販賣海洛因予證人陳富國犯行之確信。此
    外，本院遍查本件相關卷證資料，亦無其他積極證據足資證
    明被告涉犯此部分販賣海洛因之事實，是不能證明被告犯罪
    。原審判決未能究明上情斟酌及此，以被告販賣海洛因犯行
    明確為由，對被告論罪科刑，顯有違誤。檢察官上訴，為無
    理由。被告上訴否認此部分之犯罪而指摘及此，為有理由，
    自應由本院將原審此部分之判決撤銷，改判被告無罪，以昭
    公允。
參、被告於95年11月15日18時15分許，經警持臺灣板橋地方法院
    所核發之搜索票，在被告之新北市○○區○○路105 號6樓
    之2 住處搜索查扣其所有之第一級毒品海洛因17包（毛重58
    .78 公克、淨重53.77 公克）、第二級毒品甲基安非他命15
    包（驗前毛重504.78公克），是否涉有毒品危害防制條例第
    4 條第1 項、第2 項之販賣第一級、第二級毒品罪嫌，抑或
    涉犯該條例第5 條第1 項、第2 項之意圖販賣而持有第一級
    、第二級毒品罪嫌，因非本案起訴範圍，當由檢察官另行依
    法偵處，併此敘明。
據上論斷，應依刑事訴訟法第369 條第1 項前段、第364 條、第
299 條第1 項前段、第301 條第1 項，修正前毒品危害防制條例
第4 條第1 項、第2 項、毒品危害防制條例第19條第1 項，刑法
第11條前段、第2 條第1 項前段、第59條、第51條第5 款、第9
款，判決如主文。
本案經檢察官劉靜婉到庭執行職務。
中    華    民    國   100    年    9     月    22    日
                  刑事第九庭  審判長法  官  陳貽男
                                    法  官  劉興浪
                                    法  官  蔡守訓
以上正本證明與原本無異。
如不服本判決，應於收受送達後十日內向本院提出上訴書狀，其
未敘述上訴之理由者並得於提起上訴後十日內向本院補提理由書
（均須按他造當事人之人數附繕本）。「切勿逕送上級法院」。
                                    書記官  許俊鴻
中    華    民    國   100    年    9     月    22    日
附錄本案論罪科刑法條全文
修正前毒品危害防制條例第4 條。
製造、運輸、販賣第一級毒品者，處死刑或無期徒刑；處無期徒
刑者，得併科新臺幣1 千萬元以下罰金。
製造、運輸、販賣第二級毒品者，處無期徒刑或7 年以上有期徒
刑，得併科新臺幣7 百萬元以下罰金。
製造、運輸、販賣第三級毒品者，處5 年以上有期徒刑，得併科
新臺幣5 百萬元以下罰金。
製造、運輸、販賣第四級毒品者，處3 年以上10年以下有期徒刑
，得併科新臺幣3 百萬元以下罰金。
製造、運輸、販賣專供製造或施用毒品之器具者，處1 年以上7
年以下有期徒刑，得併科新臺幣1 百萬元以下罰金。
前五項之未遂犯罰之。
附表一
┌──┬───┬────────┬──────────┬────┬────┬──────────┐
│編號│購毒者│販毒時間（民國）│販毒地點及聯絡方式  │購毒價格│毒品種類│應宣告之罪刑        │
│    │      │                │                    │（新臺幣│        │                    │
│    │      │                │                    │╱次）  │        │                    │
├──┼───┼────────┼──────────┼────┼────┼──────────┤
│ 1  │阿川  │95年10月22日5 時│在新北市○○區○○路│6 萬元  │甲基安非│陳彥儒販賣第二級毒品│
│    │      │15分至6 時36分間│上全家便利超商附近。│        │他命（1 │處有期徒刑捌年拾月。│
│    │      │                │使用扣案之NOKIA 行動│        │兩，換算│扣案之NOKIA 行動電話│
│    │      │                │電話搭配0000000000行│        │結果應為│壹支（含門號00000000│
│    │      │                │動電話門號SIM 卡與使│        │37 .5 公│89之SIM 卡壹張）、電│
│    │      │                │用行動電話門號091733│        │克）    │子磅秤壹臺沒收；未扣│
│    │      │                │8495之阿川聯絡。    │        │        │案之販賣第二級毒品所│
│    │      │                │                    │        │        │得新臺幣陸萬元沒收，│
│    │      │                │                    │        │        │如全部或一部不能沒收│
│    │      │                │                    │        │        │時，分別以其財產抵償│
│    │      │                │                    │        │        │之。                │
├──┼───┼────────┼──────────┼────┼────┼──────────┤
│ 2  │陳富國│95年10月28日14時│在新北市○○區○○路│5 千元  │甲基安非│陳彥儒販賣第二級毒品│
│    │      │許              │附近之頂好超市。使用│        │他命（2 │處有期徒刑柒年陸月。│
│    │      │                │扣案之NOKIA 行動電話│        │公克，起│扣案之NOKIA 行動電話│
│    │      │                │搭配0000000000行動電│        │訴書誤載│壹支（含門號00000000│
│    │      │                │話門號SIM 卡與使用行│        │為2兩） │89之SIM 卡壹張）、電│
│    │      │                │動電話門號0000000000│        │        │子磅秤壹臺均沒收；未│
│    │      │                │、0000000000之陳富國│        │        │扣案之販賣第二級毒品│
│    │      │                │聯絡。              │        │        │所得新臺幣伍仟元沒收│
│    │      │                │                    │        │        │，如全部或一部不能沒│
│    │      │                │                    │        │        │收時，分別以其財產抵│
│    │      │                │                    │        │        │償之。              │
├──┼───┼────────┼──────────┼────┼────┼──────────┤
│ 3  │陳富國│95年11月1 日18時│在新北市○○區○○路│3萬5千元│海洛因（│陳彥儒販賣第一級毒品│
│    │      │許              │麥當勞附近。使用扣案│        │重量2 錢│處有期徒刑拾捌年。扣│
│    │      │                │之NOKIA 行動電話搭配│        │，即7. 5│案之NOKIA 行動電話壹│
│    │      │                │0000000000行動電話門│        │公克）  │支（含門號0000000000│
│    │      │                │號SIM 卡與使用行動電│        │        │ 之SIM卡壹張）、電子│
│    │      │                │話門號0000000000、09│        │        │磅秤壹臺均沒收；未扣│
│    │      │                │00000000之陳富國聯絡│        │        │案之販賣第一級毒品所│
│    │      │                │。                  │        │        │得新臺幣參萬伍仟元沒│
│    │      │                │                    │        │        │收，如全部或一部不能│
│    │      │                │                    │        │        │沒收時，分別以其財產│
│    │      │                │                    │        │        │抵償之。            │
└──┴───┴────────┴──────────┴────┴────┴──────────┘
附表二
┌──┬──────────────────────────────────┐
│編號│ 從            刑            部              分                     │
├──┼──────────────────────────────────┤
│ 1  │扣案之NOKIA 行動電話壹支（含0000000000行動電話門號SIM 卡壹張）、電子│
│    │磅秤壹臺均沒收。                                                    │
├──┼──────────────────────────────────┤
│ 2  │未扣案之販賣第二級毒品所得新臺幣陸萬元應沒收，如全部或一部不能沒收時│
│    │，分別以其財產抵償之。                                              │
├──┼──────────────────────────────────┤
│ 3  │未扣案之販賣第一級毒品所得新臺幣伍仟元應沒收，如全部或一部不能沒收時│
│    │，以其財產抵償之。                                                  │
├──┼──────────────────────────────────┤
│ 4  │未扣案之販賣第一級毒品所得新臺幣參萬伍仟元應沒收，如全部或一部不能沒│
│    │收時，以其財產抵償之。                                              │
└──┴──────────────────────────────────┘
附表三
┌──┬─────┬───────┬───────┬────────────────┬──────┐
│編號│ 通聯時間 │  發話人      │  受話人      │        通訊監察譯文內容        │  卷證頁次  │
├──┼─────┼───────┼───────┼────────────────┼──────┤
│1   │95年10月22│陳彥儒（馬桶）│阿川          │阿川：桶．．                    │95年度偵字第│
│    │日04時59分│0000000000    │0000000000    │馬桶：你查甫（男生）有去拿嗎？  │26946 號卷第│
│    │          │              │              │阿川：還沒，你那有嗎？          │237頁至238頁│
│    │          │              │              │馬桶：有阿．．                  │            │
│    │          │              │              │阿川：多少？                    │            │
│    │          │              │              │馬桶：剩1個而已，價錢一樣啦，我 │            │
│    │          │              │              │      拿的價格沒比較便宜．．    │            │
│    │          │              │              │阿川：喔，這樣．．這樣我了解收到│            │
│    │          │              │              │馬桶：剩1個而已看你要不要．．   │            │
│    │          │              │              │阿川：好，可是你要等我一下      │            │
│    │          │              │              │馬桶：好啦．．                  │            │
│    ├─────┼───────┼───────┼────────────────┤            │
│    │95年10月22│阿川          │陳彥儒（馬桶）│馬桶：喂                        │            │
│    │日05時15分│0000000000    │0000000000    │阿川：我等一下就過去，你在哪？  │            │
│    │          │              │              │馬桶：我在山上．．山上這全家    │            │
│    │          │              │              │阿川：喔我了解                  │            │
│    │          │              │              │馬桶：我等你                    │            │
│    │          │              │              │阿川：好                        │            │
│    ├─────┼───────┼───────┼────────────────┤            │
│    │95年10月22│阿川          │陳彥儒（馬桶）│馬桶：喂                        │            │
│    │日06時36分│0000000000    │0000000000    │阿川：桶仔．．這個有味道嗎？    │            │
│    │          │              │              │馬桶：一點點，都有辦法接受啦．．│            │
│    │          │              │              │阿川：我看到這個有沒有，很像我們│            │
│    │          │              │              │      之前那種，稍微有一點味道那│            │
│    │          │              │              │      種．．差不多是那種．．    │            │
│    │          │              │              │馬桶：就上次拿白仔那種阿．．    │            │
│    │          │              │              │阿川：就之前拿的白仔稍微有味道那│            │
│    │          │              │              │      種嘛？                    │            │
│    │          │              │              │馬桶：嗯嗯．．                  │            │
│    │          │              │              │阿川：好我回去試看看            │            │
│    │          │              │              │馬桶：不會出問題我剛才也是用這個│            │
│    │          │              │              │      阿．．                    │            │
│    │          │              │              │阿川：最主要是要合才是真的      │            │
│    │          │              │              │馬桶：對對對．．                │            │
│    ├─────┼───────┼───────┼────────────────┤            │
│    │95年10月22│阿川          │陳彥儒（馬桶）│馬桶：喂                        │            │
│    │日06時55分│0000000000    │0000000000    │阿川：桶仔，這批太．．          │            │
│    │          │              │              │馬桶：沒關係你拿回來給我        │            │
│    │          │              │              │阿川：我現在人也在附近而已      │            │
│    │          │              │              │馬桶：好阿，拿回來阿            │            │
│    │          │              │              │阿川：好好                      │            │
│    ├─────┼───────┼───────┼────────────────┤            │
│    │95年10月22│阿川          │陳彥儒（馬桶）│馬桶：喂                        │            │
│    │日07時10分│0000000000    │0000000000    │阿川：桶，我到了                │            │
│    │          │              │              │馬桶：好好好．．                │            │
├──┼─────┼───────┼───────┼────────────────┼──────┤
│2   │95年10月28│陳富國（高磊）│陳彥儒（馬桶）│馬桶：喂                        │95年度偵字第│
│    │日13時15分│0000000000    │0000000000    │高磊：桶哥，我要男生．．        │26946 號卷第│
│    │          │              │              │馬桶：多少？                    │245頁至246頁│
│    │          │              │              │高磊：4個好不好．．小的啦       │            │
│    │          │              │              │馬桶：好，1萬啦．．             │            │
│    │          │              │              │高磊：在哪邊，一樣喔？1萬，好， │            │
│    │          │              │              │      同樣喔？                  │            │
│    │          │              │              │馬桶：中興路麥當勞．．就一樣那裡│            │
│    │          │              │              │      ．．                      │            │
│    │          │              │              │高磊：中興路麥當勞．．？蘆洲？  │            │
│    │          │              │              │馬桶：沒啦！五股啦，蘆洲．．    │            │
│    │          │              │              │高磊：我不知道耶．．            │            │
│    │          │              │              │馬桶：消防隊你知道嘛，消防隊一直│            │
│    │          │              │              │      開下去就會看到麥當勞      │            │
│    │          │              │              │高磊：OKOK．．                  │            │
│    ├─────┼───────┼───────┼────────────────┤            │
│    │95年10月28│陳富國（高磊）│陳彥儒（馬桶）│馬桶：喂                        │            │
│    │日13時28分│0000000000    │0000000000    │高磊：桶哥，我現在已經到消防隊了│            │
│    │          │              │              │馬桶：我現在在蘆洲，你等我一下好│            │
│    │          │              │              │      嗎？                      │            │
│    │          │              │              │高磊：還是我過去找你？          │            │
│    │          │              │              │馬桶：我身上就沒東西你過來找我有│            │
│    │          │              │              │      何用？                    │            │
│    │          │              │              │高磊：好啦．．                  │            │
│    ├─────┼───────┼───────┼────────────────┤            │
│    │95年10月28│陳富國（高磊）│陳彥儒（馬桶）│馬桶：喂                        │            │
│    │日13時46分│0000000000    │0000000000    │高磊：桶哥喔？                  │            │
│    │          │              │              │馬桶：我回來家裡拿東西，等我一下│            │
│    │          │              │              │      我馬上到                  │            │
│    │          │              │              │高磊：好                        │            │
│    ├─────┼───────┼───────┼────────────────┤            │
│    │95年10月28│陳富國（高磊）│陳彥儒（馬桶）│簡訊：桶哥，抱歉！改兩個        │            │
│    │日13時49分│0000000000    │0000000000    │                                │            │
│    ├─────┼───────┼───────┼────────────────┤            │
│    │95年10月28│陳彥儒（馬桶）│陳富國（高磊）│馬桶：你在哪？                  │            │
│    │日13時57分│0000000000    │0000000000    │高磊：我在後面這，馬上過去．．  │            │
│    │          │              │              │馬桶：我在麥當勞就沒看到你們人  │            │
│    │          │              │              │高磊：沒有那邊路口難停車．．    │            │
│    │          │              │              │馬桶：你們來頂好啦，我要去頂好  │            │
│    │          │              │              │高磊：好好好．．                │            │
├──┼─────┼───────┼───────┼────────────────┼──────┤
│3   │95年10月30│陳富國（高磊）│陳彥儒（馬桶）│馬桶：喂                        │95年度偵字第│
│    │日01時11分│0000000000    │0000000000    │高磊：桶哥，女生．．            │26946 號卷第│
│    │          │              │              │馬桶：多少？                    │248頁至249頁│
│    │          │              │              │高磊：一個半．．                │            │
│    │          │              │              │馬桶：我在五股                  │            │
│    │          │              │              │高磊：現金．．                  │            │
│    │          │              │              │馬桶：我知道，你去幫我買一張300 │            │
│    │          │              │              │      的遠傳儲值卡好不好？      │            │
│    │          │              │              │高磊：好好，沒問題              │            │
│    │          │              │              │馬桶：五股麥當勞．．            │            │
│    │          │              │              │高磊：你有空嗎？                │            │
│    │          │              │              │馬桶：你在哪跟我講．．          │            │
│    │          │              │              │高磊：沒關係過去再講，我現在過去│            │
│    │          │              │              │      ．．                      │            │
│    ├─────┼───────┼───────┼────────────────┤            │
│    │95年10月30│陳富國（高磊）│陳彥儒（馬桶）│馬桶：喂                        │            │
│    │日02時29分│0000000000    │0000000000    │高磊：桶哥，我現在已經快到了喔  │            │
│    │          │              │              │馬桶：好，到打給我              │            │
│    │          │              │              │高磊：麥當勞，好                │            │
│    │          │              │              │      到打給你．．              │            │
├──┼─────┼───────┼───────┼────────────────┼──────┤
│4   │95年11月1 │陳富國（高磊）│陳彥儒（馬桶）│馬桶：喂                        │95年度偵字第│
│    │日15時57分│0000000000    │0000000000    │高磊：桶哥，2個啦               │26946 號卷第│
│    │          │              │              │馬桶：女生喔？                  │249頁至第250│
│    │          │              │              │高磊：對啦．．                  │頁          │
│    │          │              │              │馬桶：來拿阿                    │            │
│    │          │              │              │高磊：哪裡？                    │            │
│    │          │              │              │馬桶：上次來那．．              │            │
│    │          │              │              │高磊：好．．                    │            │
│    ├─────┼───────┼───────┼────────────────┤            │
│    │95年11月1 │陳彥儒（馬桶）│陳富國（高磊）│高磊：喂                        │            │
│    │日17時48分│0000000000    │0000000000    │馬桶：你到了喔？                │            │
│    │          │              │              │高磊：我要到了我在消防隊這      │            │
│    │          │              │              │馬桶：好好，我現在出去．．      │            │
│    ├─────┼───────┼───────┼────────────────┤            │
│    │95年11月1 │陳富國（高磊）│陳彥儒（馬桶）│馬桶：5分鐘就到了．．           │            │
│    │日18時01分│0000000000    │0000000000    │高磊：我在麥當勞喔              │            │
│    │          │              │              │馬桶：好                        │            │
└──┴─────┴───────┴───────┴────────────────┴──────┘